# 求助陈版主，到货未到发票入账。

提问人：liuweisheng 时间：2021-07-12 19:40:00
货到票未到，是不是按照不含税进行入账应付账款和存货，还是按照含税入应付，税额计入应交税费-待认证进项税。 谢谢版主解惑。

回答人：chenyiwei
此问题已经明确，此类暂估金额不含增值税，即进项税额不能暂估。
参考：财政部会计司于 2017 年 1 月发布的“关于《增值税会计处理规定》有关问题的解读”。